【裁判字號】    90,訴,195
【裁判日期】    900712
【裁判案由】    妨害自由
【裁判全文】
臺灣嘉義地方法院刑事判決                            九十年度訴字第一九五號
    公  訴  人  臺灣嘉義地方法院檢察署檢察官
    被      告  乙○○
    被      告  丙○○
    右  一  人
    選任辯護人  王清海
右列被告等因妨害自由案件，經檢察官提起公訴（九十年度偵字第一三五一號），本
院判決如左：
    主  文
乙○○、丙○○共同以強暴剝奪人之行動自由，乙○○處有期徒刑壹年貳月，丙○○
處有期徒刑壹年陸月。
    事  實
一、乙○○前曾因違反毒品危害防制條例案件，由本院以八十九年度毒聲字第一三零
    六號裁定送觀察、勒戒，因懷疑係甲○○密報所致，乃對甲○○心懷恨意；又於
    民國（下同）八十九年十一月十七日凌晨四時左右，正當乙○○、丙○○與友人
    在嘉義縣布袋鎮過溝頂厝之友人家中飲酒之際，復因有某不詳姓名年籍之人自稱
    係甲○○而打電話前去騷擾，更加重乙○○對甲○○之不滿，乙○○、丙○○隨
    即與當場共同飲用酒類、臨時認識，姓名、年籍均不詳之成年男子三名（其中一
    名綽號「阿進仔」，下簡稱阿進仔）共五人，基於普通傷害與妨害自由之犯意聯
    絡，共同駕駛一部車號不詳之國瑞牌自用小客車至嘉義縣布袋鎮貴舍里二十號甲○○之住所，乙○○、丙○○並夥同其他不詳姓名之男子二人下車至甲○○住處
    前將甲○○叫喚出門，即共同圍毆甲○○，並以強暴之手段強押甲○○上車，由
    「阿進仔」壓制在駕駛座旁之座位上而限制甲○○之行動自由，在車上，乙○○
    、載明吉、阿進仔等人並輪流出手續行毆打甲○○，嗣行駛至嘉義縣布袋鎮○○
    里○○地○○道路上某處，乙○○、丙○○、阿進仔等進而將甲○○拖下車至鹽
    田裏，接續分持木棒、石塊、磚頭等物毆打甲○○以洩憤後，再將甲○○強押上
    車並載往嘉義縣布袋鎮中安里之墓地棄置在墓地後離去，甲○○始步行前往行政
    院衛生署立朴子醫院就醫（當日上午六時十一分許），計受有左眼眶下擦傷二乘
    以二公分、下唇擦傷一乘以零點五公分、胸擦傷三乘以二公分、右肩擦傷三乘以
    十一公分、左上臂擦傷一乘以一公分、左前臂瘀傷四乘以三公分、左大腿瘀傷六
    乘以四公分、右足瘀傷四乘以三公分、枕部腫脹三乘以三公分、頸背瘀傷三乘以
    三公分、背瘀傷四乘以三公分、三乘以三公分、十乘以三公分三處、背擦傷一乘
    以零點五公分、一乘以一公分、一乘以一公分三處等傷害，計共遭乙○○、丙○○等剝奪行動自由達一小時餘。
二、案經甲○○訴請嘉義縣警察局布袋分局報告台灣嘉義地方法院檢察署檢察官偵查
    起訴。
    理  由
一、訊據被告乙○○對於右揭事實固坦承不諱，惟堅稱：右揭傷害、妨害自由行為均
    係其一人所為，丙○○並未參與云云；被告載明吉亦矢口否認有參與傷害、妨害
    自由之犯行，辯稱：當日告訴人甲○○被強押上車時，其僅站在車旁，在車內其
    係坐在駕駛座的後方並無法毆打告訴人，而當時其已喝醉，並未參與乙○○之傷
    害、妨害自由犯行云云。經查：被告乙○○、載明吉及姓名、年籍不詳之三名成
    年男子（包括「阿進仔」）等人如何圍毆告訴人、強押上車、棄置在墓地等情，
    業據告訴人甲○○迭於警訊時（參警訊卷第一頁至第三頁正面）、偵查時（參偵
    查卷第十一頁背面至第十四頁正面）指訴甚詳，核與乙○○所自白內容相符；而
    被告丙○○雖否認參與右揭犯行，然衡情，丙○○如無參與犯罪之共犯聯絡意思
    ，為何要與乙○○等人一同前往？若丙○○果真無參與犯罪之意思，於發覺乙○○等人所為之非法傷害、妨害自由犯行時，亦應積極離去，其仍參與其中，僅於
    事後僅極力撇清未出手實施暴行云云，所辯實與常情不符，殊難採信；而依據甲○○所陳，亦明確指述其遭妨害自由、傷害之過程中，被告丙○○不僅全程在場
    更且實際參與暴行之實施，業如前述；而共同被告乙○○固為前開迴護丙○○之
    供述而稱僅其一人實施犯行云云，然其所陳，揆之常情，如無其他包括丙○○等
    多人在場，豈得以強行實施如事實欄所示之暴力犯行而致告訴人甲○○不能或不
    敢抵抗？被告乙○○所辯迴護丙○○之詞，顯無足採。此外，就甲○○受受有左
    眼眶下擦傷二乘以二公分、下唇擦傷一乘以零點五公分、胸擦傷三乘以二公分、
    右肩擦傷三乘以十一公分、左上臂擦傷一乘以一公分、左前臂瘀傷四乘以三公分
    、左大腿瘀傷六乘以四公分、右足瘀傷四乘以三公分、枕部腫脹三乘以三公分、
    頸背瘀傷三乘以三公分、背瘀傷四乘以三公分、三乘以三公分、十乘以三公分三
    處、背擦傷一乘以零點五公分、一乘以一公分、一乘以一公分三處等傷害之事實
    ，復有行政院衛生署立朴子醫院之驗傷診斷證明書一紙在卷可佐；本件事證已臻
    明確，被告乙○○、丙○○二人犯行均勘認定。
二、核被告乙○○、載明吉二人所為，均係犯刑法第二百七十七條第一項之普通傷害
    罪、第三百零二條第一項妨害自由罪。被告二人所犯上開二罪間有方法、結果之
    牽連關係，應從一重之論已妨害自由罪。又被告二人就所為上開犯行，與其他三
    名不詳姓名年籍成年男子（包括阿進仔在內）有犯意聯絡及行為分擔，為共同正
    犯。爰審酌被告乙○○、丙○○二人犯罪動機係在報復，手段暴力惡劣，惡性匪
    淺，惟乙○○犯後坦承部分犯行，然丙○○卻不知悔改而矢口否認、極力卸責，
    且被告二人均未向告訴人賠償其因此所受之損害，所生損害不輕，爰分別量處如
    主文所示之刑。
據上論斷，應依刑事訴訟法第二百九十九條第一項前段，刑法第二百七十七條第一項
、第三百零二條第一項、第五十五條、第二十八條，罰金罰鍰提高標準條例第一條前
段，判決如主文。
本案經檢察官劉仲慧到庭執行職務。
中    華    民    國        九十        年      七      月    十二      日
                                      臺灣嘉義地方法院刑事第一庭
                                          法  官  黃  國  益
右正本證明與原本無異。
如不服本判決，應於判決送達後十日內，向本院提出上訴狀（應附繕本）。
中    華    民    國        九十        年      七      月    十二      日
                                          書記官  林  秀  惠
附錄本判決論罪之法條：
刑法第二百七十七條第一項
傷害人之身體或健康者，處三年以下有期徒刑、拘役或一千元以下罰金。
刑法第三百零二條第一項
私行拘禁或以其他非法方法，剝奪人之行動自由者，處五年以下有期徒刑、拘役或三
百元以下罰金。


司法院資訊處製作；財團法人民間司法改革基金會備份。
